【裁判字號】    92,親,16
【裁判日期】    920604
【裁判案由】    確認非婚生子女
【裁判全文】
臺灣士林地方法院民事判決  九十二年度親字第一六號
    原      告    乙○○
    被      告    詹群恆
    兼右一人
    法定代理人    甲○○  住台北縣淡水鎮○○街四三號
                          身分.
右當事人間否認子女事件，本院判決如左：
    主      文
確認被告詹群恆（男、民國○○○年○○月○○日生、身分證統一編號：Ｚ0000
00000號）非被告甲○○自原告受胎所生之婚生子。
訴訟費用由被告負擔。
    事實及理由
一、本件原告起訴主張：原告與被告甲○○於民國六十七年十月十日結婚，嗣後於八
    十二年二月二日離婚，被告甲○○於分居期間，在七十八年十二月十九日產下一
    子詹群恆（男、民國○○○年○○月○○日生、身分證統一編號：Ｚ00000
    0000號），但原告與被告甲○○於此段期間均無同居之事實，原告顯非被告
    詹群恆之生父，不能妄為承認，原告於最近始知悉此事，為此請求確認被告詹群
    恆非原告之婚生子等語，並聲明：(1)確認被告詹群恆非被告甲○○自原告受胎所
    生之婚生子(2)訴訟費用由被告負擔。
二、被告詹群恆、甲○○則以：同意原告請求，被告詹群恆確非被告甲○○與原告所
    生，且被告詹群恆一直沒有申報戶籍，所以原告並不知道此事等語。
三、按關於認諾及訴訟上自認或不爭執事實之效力，於第五百八十九條否認子女之訴
    ，不適用之，民事訴訟法第五百九十四條定有明文。經查本件被告詹群恆、甲○
    ○雖對於原告主張之事實及證據為不爭執，然揆諸首揭法條之說明，自不發生被
    告自認或不爭執事實之效力，合先敘明。
四、本件原告主張其與被告甲○○原係夫妻關係，惟被告甲○○於民國七十八年十二
    月十九日離家期間產下一子即被告詹群恆，嗣兩造於八十二年年二月二日離婚之
    事實，業據其提出戶籍謄本為證，又原告主張被告詹群恆非自原告受胎所生等情
    ，為被告甲○○所不爭，且經囑法務部調查局對原告與被告詹群恆進行親子血緣
    鑑定，結果認定原告不可能為被告詹群恆之生父，有該局九十一年十二月十二日
    調科肆字第０九一二三０六三二四０號鑑定通知書附卷可憑，足認被告詹群恆與
    原告並無血緣關係，被告詹群恆顯非被告甲○○自原告受胎所生，自堪信原告之
    主張為真實。
五、按民法第一千零六十三條第一項推定之婚生子女，如夫妻之一方能證明妻非自夫
    受胎者，得於知悉子女出生之日起，一年內提起否認之訴，同條第二項定有明文
    。本件兩造於六十七年十月十日結婚，並在八十二年二月二日離婚，有戶籍謄本
    在卷可按，被告詹群恆於兩造婚姻關係存續中之七十八年十二月十九日出生，被
    告詹群恆自應推定為原告之婚生子女，但被告詹群恆確非被告甲○○自原告受胎
    所生，已如前述，而被告甲○○於被告詹群恆出生後未予申報戶籍，致原告不知
    被告詹群恆推定為其婚生子，至起訴前被告甲○○始告知此事，並於九十一年九
    月十三日補申報被告詹群恆出生登記，則原告於九十一年八月廿一日，依民法第
    一千零六十二條第一項及第一千零六十三條第一項規定，於知悉子女出生之日起
    一年內訴請確認被告詹群恆非被告甲○○自原告受胎所生之婚生子，於法有據，
    自應准許。
六、據上論結：依民事訴訟法第八十五條第一項前段、第七十八條判決如主文。
中      華      民      國      九十二    年      六      月    廿四    日
                                  臺灣士林地方法院家事法庭
~B法      官  詹朝傑
右為正本係照原本作成。
如對本判決上訴須於判決送達後廿日內向本院提出上訴狀。
中      華      民      國      九十二    年      六      月    廿四    日
~B法院書記官  劉奕湘


司法院資訊處製作；財團法人民間司法改革基金會備份。
